【裁判字號】    89,毒抗,371
【裁判日期】    900323
【裁判案由】    聲請觀察勒戒
【裁判全文】
臺灣高等法院高雄分院刑事裁定                    八十九年度毒抗字第三七一號
      抗  告  人
      即  被  告  甲○○
右列抗告人因違反毒品危害防制條例案件聲請觀察勒戒，不服臺灣高雄地方法院中華
民國八十九年十一月十六日裁定（八十九年度毒聲字第八九七八號），提起抗告，本
院裁定如左：
      主      文
抗告駁回。
      理      由
一、本件抗告意旨略以：原裁定以抗告人即被告甲○○於八十九年九月二十一日上午
    十一時四十分許回溯二十四小時內之某時，在不詳處所施用第一級毒品海洛因，
    並為警於同日上午十一時四十分許在高雄市○○路與松江路口處查獲，並採取被
    告之尿液送驗結果，呈嗎啡陽性反應，認被告有施用海洛因之頃向，而裁處觀察
    、勒戒，固非無據，惟查：抗告人患有長期咳嗽症及偏頭痛已久，長期服用「井
    田」藥廠之綜合咳嗽膠曩控制病情，被告於八十九年九月二十一日上午十一時四
    十分許被查獲前絕未吸食毒品，豈有嗎啡陽性反應之道理？為此被告至藥房後，
    始知該膠曩內有嗎啡成份，為此提起抗告，請  鈞院查證該膠曩之成分，以免冤
    抑云云。
二、經查：抗告人即被告甲○○前因施用毒品案件，經原審法院另案裁定送觀察勒戒
    ，認無繼續施用毒品傾向，業經臺灣高雄地方法院檢察署檢察官於民國八十九年
    七月十八日以八十九年度偵字第一０八七九號不起訴處分確定，有被告之前科在
    卷可憑，然被告復於八十九年九月二十一日上午十一時四十分許回溯二十四小時
    內之某時，在不詳處所施用第一級毒品海洛因，並為警於同日上午十一時四十分
    許，在高雄市○○路與松江路口處查獲，被告雖矢口否認有施用海洛因之行為，
    然經將其為警查獲時所採取之尿液送驗結果，係呈嗎啡陽性反應，有高雄市政府
    衛生局八十九年九月二十六日出具之煙毒尿液檢驗成績書一份附卷可稽，而該衛
    生局係先以免疫學分析法篩檢，再以TOXI／LAB確認，因此已排除偽陽性之可能
    ，何況本院將抗告人所提出之「井田綜合咳嗽膠曩」送請行政院衛生署管制藥品
    管理局鑑定其成分，經該局函覆：「來函所附證物『井田綜合咳嗽膠曩』包裝盒
    之處方成分，與行政院衛生署許可處方成分相同，均不含嗎啡、可待因及阿片成
    分，服用該製劑後，其尿液不致檢出嗎啡陽性反應。」，此有該局九十年三月十
    六日管檢字第九二八八一函一份在本院卷可憑，顯見抗告人確有於八十九年九月
    二十一日上午十一時四十分許回溯二十四小時內之某時，在不詳處所施用第一級
    毒施用海洛因一次無訛，原審依毒品危害防制條例第二十條第三項前段及觀察勒
    戒處分執行條例第三條第一項規定，裁定將被告送勒戒處所觀察、勒戒，經核並
    無不合；抗告人抗告意旨，以服用「井田綜合咳嗽膠曩」藥品以致尿液有嗎啡陽
    性反應為由，指摘原裁定不當，殊不足採，為無理由，應予駁回。
三、據上論斷，應依刑事訴訟法第四百十二條，裁定如主文。
中      華      民      國    九十    年      三      月     二十三     日
                              臺灣高等法院高雄分院刑事第七庭
                                  審判長法官  王光照
                                        法官  黃仁松
                                        法官  黃壽燕
右正本證明與原本無異。
不得再抗告。
                                      書記官  蘇恒仁
中      華      民      國    九十    年      三      月     二十六 日
                                                                    Ａ


司法院資訊處製作；財團法人民間司法改革基金會備份。
